【裁判字號】    97,訴,2737
【裁判日期】    970818
【裁判案由】    毒品危害防制條例
【裁判全文】
臺灣板橋地方法院刑事判決              97年度訴字第2737號
公  訴  人  臺灣板橋地方法院檢察署檢察官
被      告  甲○○
上列被告因違反毒品危害防制條例案件，經檢察官提起公訴（97
年度毒偵字第4120號），被告於準備程序進行中就被訴事實為有
罪之陳述，經告知簡式審判程序之旨，並聽取當事人之意見後，
本院裁定由受命法官獨任進行簡式審判程序，判決如左：
    主  文
甲○○施用第一級毒品，累犯，處有期徒刑玖月，扣案之海洛因
玖包（驗餘淨重壹點壹玖柒公克）均沒收銷燬之，扣案之葡萄糖
貳包、分裝袋捌拾貳只、小信封袋肆拾個、分裝勺壹支均沒收。
又施用第二級毒品，累犯，處有期徒刑伍月，扣案之甲基安非他
命壹包（驗餘淨重零點壹貳肆捌公克）沒收銷燬之，扣案之葡萄
糖貳包、分裝袋捌拾貳只、小信封袋肆拾個均沒收。應執行有期
徒刑拾壹月，扣案之海洛因玖包（驗餘淨重壹點壹玖柒公克）及
甲基安非他命壹包（驗餘淨重零點壹貳肆捌公克）均沒收銷燬之
，扣案之葡萄糖貳包、分裝袋捌拾貳只、小信封袋肆拾個、分裝
勺壹支均沒收。
    事實及理由
一、犯罪事實：
(一)、甲○○前於民國93年間，因違反毒品危害防制條例案件，經
    臺灣高等法院以94年度上訴字第550 號判處有期徒刑1 年2
    月確定，並經裁定減刑為有期徒刑7 月確定，於96年7 月16
    日縮刑期滿執行完畢（構成累犯）。
(二)、甲○○前於88年間，因施用毒品案件，經本院以88年度毒聲
    字第4928號裁定送觀察、勒戒後，認有繼續施用毒品之傾向
    ，復以88年度毒聲字第5283號裁定令入戒治處所施以強制戒
    治，後以89年度毒聲字第200 號裁定停止戒治，所餘期間付
    保護管束，嗣於89年8 月23日保護管束期滿視為執行完畢，
    並由臺灣板橋地方法院檢察署檢察官以89年度戒毒偵字第73
    8 號為不起訴處分確定。其於上開強制戒治執行完畢5 年內
    之93年間，復因施用毒品案件，經本院以93年度簡字第1333
    號判處有期徒刑6 月確定；又於93年間，因施用毒品案件，
    經臺灣高等法院以94年度上訴字第550 號判處有期徒刑1 年
    2 月確定，並經裁定減刑為有期徒刑7 月確定；再於96年間
    ，因施用毒品案件，經本院以96年度訴字第3961號判處應執
    行有期徒刑1 年確定。詎其猶不知悔改，竟分別基於施用第
    一級毒品海洛因與第二級毒品甲基安非他命之犯意，於97年
    4 月24日，在臺北縣新莊市○○路432 巷3 號6 樓住處，以
    將海洛因摻入香煙點燃吸食及將甲基安非他命置入吸食器內
    加熱吸食之方式，分別施用第一級毒品海洛因及第二級毒品
    甲基安非他命各1 次。嗣於97年4 月24日夜間9 時許為警在
    上址查獲，並扣得海洛因9 包（原淨重1.199 公克，取樣0.
    002 公克鑑析用罄，餘淨重1.197 公克）、甲基安非他命1
    包（原淨重0.1250公克，取樣0.0002公克鑑析用罄，餘淨重
    0.1248公克）、葡萄糖2 包、分裝袋82只、小信封袋40個、
    電子磅秤2 臺、注射針筒1 支、吸食器1 組、分裝勺1 支等
    物。
二、證據：
    (1)被告甲○○之自白、(2)臺灣檢驗科技股份有限公司濫用藥
    物檢驗報告暨尿液姓名代碼對照表各1 紙、(3)扣案之海洛因
    9 包（原淨重1.1990公克，取樣0.0020公克鑑析用罄，餘淨
    重1.1970公克）、甲基安非他命1 包（原淨重0.1250公克，
    取樣0.0002公克鑑析用罄，餘淨重0.1248公克）及交通部民
    用航空局醫務中心97年5月6日航藥鑑字第0972405號毒品鑑
    定書、(4)臺灣高等法院被告全國前案紀錄表等可證。
三、扣案之海洛因9 包（原淨重1.1990公克，取樣0.0020公克鑑
    析用罄，餘淨重1.1970公克）及甲基安非他命1 包（原淨重
    0.1250公克，取樣0.0002公克鑑析用罄，餘淨重0.1248公克
    ），分別屬第一級毒品及第二級毒品，應依毒品危害防制條
    例第18條第1 項前段之規定諭知沒收銷燬之；而裝盛上開海
    洛因及甲基安非他命之外包裝袋，因鑑驗毒品之標準作業流
    程，毒品秤重主要以傾倒方式，必要時輔以刮杓刮取，儘可
    能將原送驗包裝物內毒品與包裝物分離後個別秤重，所得之
    毒品重量登載為「淨重」，包裝物重量則登載為「空包裝重
    」，然依上述二種方式分離，原送驗包裝物內均仍會有微量
    毒品成分殘留，此為本院歷來辦理毒品案件職務上所知悉，
    並有法務部調查局94年4月12日調科壹字第09400114740號函
    一紙附卷可憑，上開外包裝袋既仍含有微量之海洛因及甲基
    安非他命成分無法析離，爰併依前揭規定宣告沒收銷燬之。
    另扣案之葡萄糖2包、分裝袋82只、小信封袋40個、分裝勺1
    支，被告坦承均為其所有，其中除分裝勺1 支係供施用海洛
    因用之外，其餘係供施用海洛因及甲基安非他命之用，業據
    其供明在卷，均依刑法第38條第1 項第2 款之規定，宣告沒
    收。另扣案電子磅秤2 臺、注射針筒1 支、吸食器1 組，被
    告否認為其所有，亦否認與其施用毒品有關，卷內復無證據
    證明該電子磅秤、注射針筒、吸食器與被告施用毒品有關及
    為被告所有，是核與沒收要件不合，爰均不另為沒收之諭知
    ，附此敘明。
四、應適用之法條：
    依刑事訴訟法第299 條第1 項前段、第273 條之1 第1 項、
    第310 條之2 、第454 條第1 項，毒品危害防制條例第10條
    第1 項、第2 項、第18條第1 項前段，刑法第11條前段、第
    47條第1 項、第51條第5 款、第38條第1 項第2 款，判決如
    主文。
五、如不服本判決，得自收受送達之翌日起十日內向本院提出上
    訴狀（須附繕本）。
本案經檢察官陳伯均到庭執行職務
中    華    民    國    97    年    8     月    18    日
                        刑事第十庭法  官  歐陽漢菁
此正本與原本無異。
                                  書記官  李崇文
中    華    民    國    97    年    8     月    18    日
附錄本案論罪科刑法條全文：
毒品危害防制條例第十條
施用第一級毒品者，處六月以上五年以下有期徒刑。
施用第二級毒品者，處三年以下有期徒刑。


司法院資訊處製作；財團法人民間司法改革基金會備份。
